【裁判字號】    95,訴,2026
【裁判日期】    951110
【裁判案由】    毒品危害防制條例
【裁判全文】
臺灣桃園地方法院刑事判決              95年度訴字第2026號
公  訴  人  臺灣桃園地方法院檢察署檢察官
被      告  甲○○
                    （現在臺灣桃園監獄執行中）
指定辯護人  本院公設辯護人乙○○
上列被告因毒品危害防制條例案件，經檢察官提起公訴（95年度
毒偵字第3349號），經本院訊問被告後，被告自白犯罪，檢察官
聲請協商判決，經本院合議庭裁定由受命法官改依簡式審判程序
後為協商判決，本院判決如下：
    主  文
甲○○施用第一級毒品，累犯，處有期徒刑捌月。扣案之注射針
筒玖支、注射水壹瓶、分裝袋貳拾壹只、葡萄糖壹包（毛重零點
伍公克）均沒收。
    事實及理由
一、犯罪事實：甲○○於民國88因施用毒品案件，經本院以88年
    毒聲字第2251號裁定送觀察、勒戒後，認有繼續施用毒品傾
    向，再經本院以88年度毒聲字第2527號裁定送強制戒治，復
    經本院以88年度毒聲字第5046號裁定停止戒治，所餘期間交
    付保護管束，再經本院以88年毒聲字第7460號裁定撤銷停止
    戒治，於89年11月18日強制戒治期滿，由臺灣桃園地方法院
    檢察署檢察官以90年度戒偵字第405 號不起訴處分確定。又
    於91年間因施用毒品犯行，經本院以91年度毒聲字第811 號
    裁定送強制戒治後，經以92年度毒聲字第613 號裁定停止戒
    治，所餘期間交付保護管束，於92年7 月17日強制戒治期滿
    ，並經檢察官提起公訴，經本院以91年度易字第2119號判處
    有期徒刑7 月確定，於93年6 月5 日縮刑期滿執行完畢。再
    於94年間因施用毒品案件，經本院以95年訴字第79號判處有
    期徒刑8 月、九月，應執行有期徒刑1 年4 月確定（尚未執
    行完畢）。詎仍不知悔改，基於施用第1 級毒品海洛因之犯
    意，於95年6 月12日17時許，在桃園縣大溪鎮○○路○ 段
    230 巷20弄24號，以針筒注射方式施用第1 級毒品海洛因1
    次。嗣於同年月12日22時30分許，在桃園縣大溪鎮○○路○
    段230 巷20弄24號為警查獲，並扣得甲○○所有，預備供其
    施用海洛因所用之注射針筒9 支、注射水1 瓶、分裝袋21只
    、葡萄糖1 包（毛重0.5 公克）。案經桃園縣政府警察局大
    溪分局報告臺灣桃園地方法院檢察署檢察官偵查起訴。
二、本件被告所犯為死刑、無期徒刑、最輕本刑3 年以上有期徒
    刑以外之罪或高等法院管轄第1 審案件以外之罪，經被告於
    準備程序就被訴事實為有罪之陳述，經告知簡式審判程序之
    旨，並聽取被告及檢察官之意見後，經本院合議庭依刑事訴
    訟法第273 條之1 規定，裁定改依簡式審判程序，並由受命
    法官獨任審理，核先敘明。
三、證據：
（一）被告甲○○於本院準備程序時之自白。
（二）毒品案件尿液編號、姓名對照表1 份、臺灣檢驗科技股份
      有限公司濫用藥物尿液檢驗報告各1 份。
（三）扣案之注射針筒9 支、注射水1 瓶、分裝袋21只、葡萄糖
      1 包（毛重0.5 公克）。
四、本件被告已認罪，經檢察官與被告甲○○於準備程序達成協
    商之合意，其合意內容為：被告施用第1 級毒品海洛因部分
    願受科處有期徒刑9 月。經查，上開協商合意並無刑事訴訟
    法第455 條之4 第1 項所列情形之一，檢察官聲請改依協商
    程序而為判決，本院爰不經言詞辯論，於協商合意範圍內為
    協商判決。
五、附記：
（一）按行為後法律有變更者，適用行為時之法律。但行為後之
      法律有利於行為人者，適用最有利於行為人之法律，刑法
      第2 條第1 項定有明文，此條規定乃與刑法第1 條罪刑法
      定主義契合，而貫徹法律禁止溯及既往原則，係規範行為
      後法律變更所生新舊法律比較適用之準據法，是刑法第2
      條本身雖經修正，但刑法第2 條既屬適用法律之準據法，
      本身尚無比較新舊法之問題，應一律適用裁判時之現行刑
      法第2 條規定以決定適用之刑罰法律，先予辨明。又以本
      次刑法修正之比較新舊法，應就罪刑有關之共犯、未遂犯
      、想像競合犯、牽連犯、連續犯、結合犯，以及累犯加重
      、自首減輕暨其他法定加減原因（如身分加減）與加減例
      等一切情形，綜其全部罪刑之結果而為比較，且從刑附屬
      於主刑，除法律有特別規定者外，依主刑所適用之法律，
      最高法院95年5 月23日95年度第8 次刑庭會議決議可資參
      照。經查，被告行為後，刑法第47條關於累犯之規定，業
      於94年1 月7 日修正，並於95年7 月1 日施行，修正前刑
      法第47條原規定「受有期徒刑之執行完畢，或受無期徒刑
      或有期徒刑一部之執行而赦免後，5 年以內再犯有期徒刑
      以上之罪者，為累犯，加重本刑至2 分之1 」，修正後為
      第47條第1 項，並修正為「受徒刑之執行完畢，或一部之
      執行而赦免後，5 年以內故意再犯有期徒刑以上之罪者，
      為累犯，加重本刑至2 分之1 」，依修正後之規定，僅限
      於「故意」再犯有期徒刑之罪，始有累犯之適用。本案被
      告於91年間因施用毒品犯行，經本院以91年度易字第2119
      號判處有期徒刑7 月確定，於93年6 月5 日縮刑期滿一情
      ，有臺灣高等法院被告前案紀錄表各1 份紙在卷可稽，其
      於5 年以內再故意犯本件有期徒刑以上之罪，不論依修正
      前之刑法第47條，或修正後之刑法第47條第1 項之規定，
      均構成累犯，對被告而言並無有利或不利之情形。故綜合
      修正前、後之比較，揆諸前揭最高法院決議及修正後刑法
      第2 條第1 項前段、後段規定之「從舊、從輕」原則，自
      應全部適用被告行為時之法律，即修正前刑法之相關規定
      予以論處。
（二）扣案扣案之注射針筒9 支、注射水1 瓶、分裝袋21只、葡
      萄糖1 包（毛重0.5 公克），屬被告所有，供其日後施用
      海洛因所用，業據被告甲○○自承在卷，前開物品為被告
      所有，預備犯罪所用之物，依從刑附屬於主刑之原則，應
      依修正前刑法第38條第1 項第2 款規定併予宣告沒收。
六、應適用之法條：刑事訴訟法第273 條之1 第1 項、第455 條
    之2 、第455 條之4 第2 項、第455 條之8 ，毒品危害防制
    條例第10條第1 項，修正後刑法第2 條第1 項前段、修正前
    刑法第11條前段、第47條、第38條第1 項第2 款，判決如主
    文。
七、本判決除有刑事訴訟法第455 條之4 第1 項第1 款、第2 款
    、第4 款、第6 款、第7 款所定情形之一，或違反同條第2
    項規定者外，不得上訴。如有前述得上訴之情形，得自收受
    判決送達之日起10日內，向本院提出上訴書狀，上訴於第2
    審法院。
中    華    民    國    95    年    11    月    10    日
                      刑事第九庭法  官  何燕蓉
以上正本證明與原本無異。
本判決除有刑事訴訟法第455 條之4 第1 項第1 款、第2 款、第
4 款、第6 款、第7 款所定情形之一，或違反同條第2 項規定者
外，不得上訴。如有前述得上訴之情形，得自收受判決送達之日
起10日內，向本院提出上訴書狀，上訴於第2審法院。
                               書記官  許弘樺
中    華    民    國    95    年    11    月    22    日
附錄本案論罪科刑法條：
毒品危害防制條例第10條
施用第一級毒品者，處 6 月以上 5 年以下有期徒刑。
施用第二級毒品者，處 3 年以下有期徒刑。


司法院資訊處製作；財團法人民間司法改革基金會備份。
